【裁判字號】    90,易,2814
【裁判日期】    900831
【裁判案由】    毒品危害防制條例
【裁判全文】
臺灣高雄地方法院刑事判決                          九十年度易字第二八一四號
    公  訴  人  臺灣高雄地方法院檢察署檢察官
    被      告  甲○○
右列被告因毒品危害防制條例案件，經檢察官提起公訴（九十年度偵字第二九五四號
），本院判決如左：
    主  文
甲○○施用第二級毒品，累犯，處有期徒刑拾月。
    事  實
一、甲○○前於民國八十七年間曾因違反麻醉藥品管理條例案件（施用毒品案），經
    本院判處有期徒刑二月，業於八十七年八月十日執行完畢。於毒品危害防制條例
    施行後之八十七年十二月間，復因施用毒品案件，經臺灣高雄地方法院檢察署檢
    察官（以下簡稱高雄地檢署檢察官）聲請本院以八十七年度毒聲字第四五二六號
    裁定送勒戒處所觀察、勒戒後，認無繼續施用毒品之傾向，由該署檢察官於八十
    八年一月二十二日以八十八年度偵字第五九號不起訴處分確定在案（一犯）。後
    於八十八年間又因犯施用毒品案件，再經高雄地檢署檢察官聲請本院以八十九度
    毒聲字第四二六八號裁定送觀察、勒戒後，認有繼續施用毒品之傾向，經該署檢
    察官聲請本院以八十九年度毒聲字第五二七三號裁定令入戒治所強制戒治，並向
    本院提起公訴，業經本院於八十九年八月二十二日以八十九年度易字第三一五五
    號判處有期徒刑六月確定在案（二犯）。詎其於第二次之施用毒品犯行經判處徒
    刑確定後，猶仍不知戒絕毒品，於前揭強制戒治經本院裁定停止戒治交付保護管
    束期間，又於九十年五月二十二日十四時四十五分起回溯二十四小時內，在高雄
    縣友人住處，將第二級毒品安非他命則置放於玻璃吸食器內，下用火燒烤加熱後
    再吸食其霧化氣體方式，施用第二級毒品安非他命一次。於當日十四時四十五分
    向臺灣高雄地方法院檢察署觀護人報到時經採尿送驗檢出甲基安非他命陽性反應
    而查悉。
二、案經臺灣高雄地方法院檢察署觀護人簽請臺灣高雄地方法院檢察署檢察官偵查起
    訴。
    理  由
一、右揭事實，業經被告甲○○於本院審理時坦承不諱，又被告於九十年五月二十二
    日十四時四十五分向臺灣高雄地方法院檢察署觀護人報到時所採集之尿液，經二
    次送驗結果，均檢出甲基安非他命陽性反應，亦有台灣檢驗科技股份有限公司九
    十年六月五日編號ＫＺ000000000000號及高雄醫學大學附設中和紀
    念醫院九十年八月十三日編號00000000號濫用藥物尿液檢驗報告各一份
    在卷可稽，而甲基安非他命經口服投與後，約百分之七十於二十四小時內可自尿
    液中排出，又其尿液內含甲基安非他命成分之檢出，與投與甲基安非他命的量、
    個人體質、檢驗儀器之精密度有關，通常採尿化驗是否呈陽性反應，應以投與後
    二十四小時內所採者為宜，亦有行政院生署藥物食品檢驗局（80）藥檢醫字第四
    五二九號函說明綦詳可查，足徵被告於前揭時日採尿時起往前回溯二十四小時內
    ，確有施用第二級毒品安非他命一次之事實無誤，其於本院之自白應與事實相符
    ，堪以採信。再查，被告前於八十七年間因施用毒品案件，經高雄地檢署檢察官
    聲請本院以八十七年度毒聲字第四五二六號裁定送勒戒處所觀察、勒戒後，認無
    繼續施用毒品之傾向，已由該署檢察官於八十八年一月二十二日以八十八年度偵
    字第五九號不起訴處分確定在案（一犯），後於八十八年間又因犯施用毒品案件
    ，再經高雄地檢署檢察官聲請本院以八十九度毒聲字第四二六八號裁定送觀察、
    勒戒後，認有繼續施用毒品之傾向，經該署檢察官聲請本院以八十九年度毒聲字
    第五二七三號裁定令入戒治所強制戒治，並向本院提起公訴，業經本院於八十九
    年八月二十二日以八十九年度易字第三一五五號判處有期徒刑六月確定在案（二
    犯）等事實，復有上開判決書、本院被告全國前案記錄表、臺灣高等法院被告全
    國前案紀錄表及臺灣高雄地方法院檢察署刑案資料查註記錄表各一份在卷可稽，
    被告三犯施用毒品犯行，事證明確，洵堪認定。
二、查安非他命係毒品危害防制條例第二條第二項所稱之第二級毒品，不得持有、施
    用。次按犯毒品危害防制條例第十條之罪者，依同條例第二十條第一項規定，檢
    察官固應先將被告送勒戒處所觀察、勒戒，經觀察、勒戒後，認無繼續施用毒品
    傾向者，始得由檢察官為不起訴處分。依上開規定為不起訴處分後，五年內再犯
    第十條之罪，經觀察、勒戒認有繼續施用毒品之傾向或三犯以上者，除由檢察官
    聲請法院裁定先令入戒治處所施以強制戒治外，刑責部分仍應依通常刑事訴訟程
    序追訴處罰，此觀同條第三項規定自明。而於停止戒治交付保護管束期間，再度
    施用毒品，並非阻卻犯罪之事由，法院仍應為實體判決，始為適法，亦有最高法
    法八十九年度台非字第九０號判決可資參考。本件被告前既已因施用毒品案件，
    二次經送勒戒處所觀察、勒戒後，第一次認無繼續施用毒品傾向，而經檢察官為
    不起訴處分，第二次認有繼續施用毒品傾向，經檢察官提起公訴，復經本院判處
    徒刑確定後，於第二次施用毒品犯行之停止強制戒治交付保護管束期間，再犯本
    件施用毒品犯行，因其施用期間係發生於第二次施用毒品犯行之前揭判決確定後
    ，非該案既判例所及，應係另一犯罪行為，屬前揭規定之「三犯」，法院應為實
    體判決，復有最高法法八十九年度台非字第三三九號判決亦採相同見解供參。故
    核被告所為，應依毒品危害防制條例第十條第二項之施用第二級毒品罪論處。至
    被告持有安非他命犯行，因其持有後，進而施用，其持有之低度行為應被施用之
    高度行為所吸收，不另論其非法持有第二級毒品安非他命罪。再查，被告前於八
    十七年間曾因違反麻醉藥品管理條例案件（施用毒品案），經本院判處有期徒刑
    二月，已於八十七年八月十日執行完畢之事實，有台灣高雄地方法院檢察署刑案
    資料查註紀錄表及台灣高等法院被告全國前案記錄表各一份在卷可參，其前受有
    期徒刑執行完畢後，五年內再犯本件有期徒刑以上之罪，為累犯，應依刑法第四
    十七條規定加重其刑。審酌被告於毒品危害防制條例施行前即有施用毒品不良非
    行，有台灣高等法院被全國前案紀錄表及台灣高雄地方法院檢察署刑案資料查註
    紀錄表各一份在卷可考，於毒品危害防制條例施行後，歷經二次觀察、勒戒及一
    次強制戒治，並經法院判處徒刑後，仍未能徹底戒絕毒品，甫於第二次施用毒品
    犯行停止戒治付保護管束期間隨即再犯，顯見其無悔改之意，有入監服刑矯治必
    要，惟念其施用毒品乃自戕一己之身體健康，尚未害及他人，且犯後已坦承犯行
    ，態度良好等一切情狀，量處如主文所示之刑。
據上論斷，應依刑事訴訟法第二百九十九條第一項前段，毒品危害防制條例第十條第
第二項、第二十條第三項，刑法第十一條前段、第四十七條，判決如主文。
中      華      民      國    九十      年      八      月    三十一    日
                                台灣高雄地方法院刑事庭
                                      法  官  陳淑卿
右正本證明與原本無異。
如不服本判決，應於判決送達後十日內，向本院提出上訴狀。
                                      書記官  陳朝宗
中      華      民      國    九十      年八      月    三十一    日
附錄本案論罪科刑法條：
毒品危害防制條例第十條第二項：
  施用第二級毒品者，處三年以下有期徒刑。


司法院資訊處製作；財團法人民間司法改革基金會備份。
